臺灣高雄地方法院民事裁定　
110年度續字第1號
請  求  人  陳春票  
即  被  告      
訴訟代理人  孫志鴻律師
相  對  人  沈有財  
即  原  告      
訴訟代理人  董佳政律師
上列當事人間因清償債務事件，請求繼續審判，本院裁定如下：
    主  文
請求駁回。
請求程序費用由請求人負擔。
    理  由
一、請求意旨大致為：雙方前因清償債務事件涉訟，相對人主張
    訴外人即請求人的前夫呂展銘曾向相對人借款新臺幣（下同
    ）200萬元，但無力清償，因此在民國（下同）94年6月17日
    由訴外人呂展銘之子呂建興簽立切結書約定無條件在94年6
    月30日前清償，並由請求人擔任擔保人，但未按期清償，請
    求人應負擔保之責等情，經本院100年度訴字第144號民事事
    件審理（下稱系爭事件），並於100年7月19日成立和解（下
    稱系爭和解）。但請求人不認識相對人，也未曾向相對人借
    款，系爭事件審理期間沒有接獲任何開庭通知，且與呂展銘
    早在88年7月23日就離婚，也沒有委任呂展銘為訴訟代理人
    ，系爭事件的送達證書、書狀中印文、指印均不是請求人所
    為（所有），呂展銘未經合法代理為和解，且關於債務關係
    存在的重要爭點有錯誤，請求人直到110年11月19日接獲本
    院110年度司執福字第110759號函而於同年月24日前往本院
    執行處閲卷才知悉系爭和解，因此於30日內的同年12月15日
    依照民法第738條第3款、民事訴訟法第380條第2項、第3項
    準用同法第500條第1項及第2項之規定，請求撤銷系爭和解
    並繼續審判。
二、按和解有無效或得撤銷之原因者，當事人得請求繼續審判；
    當事人以和解有無效或得撤銷之原因，請求繼續審判者，應
    於30日之不變期間內提起；前項期間，自和解成立時起算；
    其和解無效或得撤銷之原因發生或知悉在後者，均自知悉時
    起算，但自和解成立後已逾5年者，除以民事訴訟法法第496
    條第1項第5款、第6款、第12款情形為請求原因外，不得請
    求；繼續審判之請求不合法者，法院應以裁定駁回之，同法
    第380條第2項、第4項準用同法第500條第1項、第2項、第50
    2條第1項分別定有明文。又送達證書者，為送達人為證明已
    將訴訟文書合法送達於應受送達人所作之書據，依法定方式
    作成之送達證書，應屬公文書之性質，依法推定其為真正，
    除有反證外，不許當事人否認其效力（最高法院108年度台
    抗字第109號民事裁定意旨參照）
三、經法院調查：
　㈠請求人從90年間到100年7月25日期間，一直居住在高雄市○○
    區○○街00巷00○0號（下稱請求人登山街送達所），雖有外出
    工作還是會回家不會在外過夜等情，為請求人在本院調查時
    供陳在卷（本院卷第60-61頁），可見請求人登山街送達所
    是請求人以久住之意思，住於該處，設定為住所。又系爭事
    件100年3月15日、100年5月16日、100年7月19日等日的庭期
    通知以及系爭和解100年7月25日的送達均是由郵務機構向請
    求人登山街送達所為送達。再對照上開送達的送達證書（系
    爭事件卷宗第76、79、99、108頁，下稱系爭送達證書），1
    00年3月15日、100年5月16日庭期以及系爭和解的送達蓋有
    請求人的印文，100年7月19日庭期的送達蓋有訴外人即請求
    人之妹陳美芬之印文。依照民事訴訟法第124條、 第136條
    第1項、第141條第1項規定，送達，由法院書記官交執達員
    或郵務機構行之。由郵務機構行送達者，以郵務人員為送達
    人；送達於應受送達人之住居所、事務所或營業所行之；送
    達證書，應於作就後交收領人簽名、蓋章或按指印。因此，
    系爭送達證書已經具備法定程式要件且合法對請求人之住所
    為送達。系爭送達證書應受送達人姓名地址欄雖記載：被告
    陳春票訴訟代理人呂展銘等語，但因系爭送達證書均不是呂
    展銘收受送達，而是由請求人或請求人之妹收受送達，因此
    呂展銘是否有代理權不影響上開送達的合法。依照前述說明
    ，系爭送達證書為依法定方式作成之送達證書，屬公文書之
    性質，依法推定其為真正，除有反證外，不許當事人否認其
    效力。然請求人並無提出反證，空言否認印文之真正，並無
    可採。且在100年3月15日、100年5月16日庭期通知送達後，
    請求人分別在100年3月7日、100年5月9日、100年5月12日具
    狀改期，書狀上均有指印蓋用在請求人姓名上，請求人如否
    認該指印之真正，只需將書狀上指印與請求人之指印併送鑑
    定即可，請求人捨此舉反證之方法不為而稱無其他證據請求
    調查（本院卷第66頁），所為否認難令人採信。何況，與系
    爭送達證書利害相關之人不多，無關之人實不須冒僞造印章
    、印文、署押之罪責來收受送達。且既然是向請求人住所為
    送達，能居住在請求人住所之人，一般應為受請求人信任之
    人，偽造請求人印章、印文的可能性不高。若是與請求人同
    居之人持請求人印章收受送達，在請求人舉證印章遭盜用前
    ，也不影響送達之效力，因此，系爭事件之庭期通知以及系
    爭和解均合法送達請求人，可以認定。
　㈡系爭事件之庭期通知既然合法送達請求人，請求人即得知悉
    系爭事件的存在以及系爭事件的庭期，系爭事件於100年7月
    19日庭期當庭成立和解，依法請求人應在100年8月18日前請
    求繼續審判。縱使認為呂展銘無代理權導致請求人不知有系
    爭和解，但系爭和解已經在100年7月25日合法送達請求人，
    且系爭和解明確記載系爭事件為清償債務，也有列明請求人
    為被告、呂展銘為請求人訴訟代理人，和解內容也記明請求
    人願給付相對人200萬元之意旨，有系爭和解可以證明（系
    爭事件卷第103頁）。因此，請求人至遲在100年7月25日就
    可知悉系爭和解是否有請求人所指之未經合法代理、不認識
    相對人且其非債務人等請求繼續審判事由，請求人如要請求
    繼續審判，應在100年8月24日前提起，請求人遲至110年12
    月15日才提起請求繼續審判，有請求人民事聲請狀上本院收
    文戳章可以佐證，顯然已經超過法定30日之不變期間，且無
    從補正，不論請求人主張和解有得撤銷之原因是否有據，其
    繼續審判之請求，於法未合，應予駁回。
四、依民事訴訟法第95條、第78條，裁定如主文。
中　　華　　民　　國　　111 　年　　5 　　月　　24　　日
                  民事第八庭  法　官　黃宣撫
以上正本證明與原本無異。
如不服本裁定應於送達後10日內向本院提出抗告狀，並繳納抗告
費新臺幣1,000元。
中　　華　　民　　國　　111 　年　　5 　　月　　26　　日
                              書記官  吳紫瑄